最　高　行　政　法　院　裁　定
　　　　　　　　　　　　　　　　　　 96年度裁字第01910號
上　訴　人　甲○○
上　訴　人　丙○
兼　共　同
法定代理人　乙○○
上　訴　人　丁○○○
被 上訴 人　臺灣臺中地方法院檢察署
　　　　　　犯罪被害人補償審議委員會
代　表　人　張斗輝
上列當事人間因犯罪被害人保護法事件，上訴人對於中華民國95
年2月23日臺中高等行政法院94年度訴字第573號判決，提起上訴
，本院裁定如下：
　　主  文
上訴駁回。
上訴審訴訟費用由上訴人負擔。
　　理  由
一、按當事人依行政訴訟法第243條第2項所列各款事由提起上訴
    者，其上訴狀或理由書，應揭示合於該條款之事實。上訴狀
    或理由書如未依此項方法表明者，即難認為已對高等行政法
    院判決之違背法令有具體之指摘，其上訴自難認為合法。
二、查本件上訴意旨略以：犯罪被害人保護法第4條第1項、第16
    條所謂「自知有犯罪被害」係指「明知」，且知悉被害人何
    時死亡不當然等同知悉「犯罪被害」。且當事人間就知之時
    間有爭執，應由賠償義務人負舉證責任。上訴人丁○○○、
    丙○、甲○○未曾對林正修、林澤宏提出刑事告訴，亦不知
    上訴人乙○○有提出刑事告訴，承辦檢察官亦未傳訊上訴人
    丁○○○、丙○、甲○○到庭訊問，是其等並不知悉張利亞
    係「被害」死亡，於原審一再主張，惟原判決僅對於上訴人
    乙○○部分說明，對於上訴人丁○○○、丙○、甲○○部分
    未加說明，原判決顯有判決不備理由之違法。又醫療行為是
    否有過失為高度專業範疇，承辦檢察官亦遲至94年2月4日始
    獲心證將林正修、林澤宏起訴，如何苛求被害人家屬應於92
    年2月知悉被害人張利亞係被害死亡？原判決未說明上訴人
    乙○○何時明知有「犯罪被害」，亦有判決不備理由之違法
    。爰請廢棄原判決，並撤銷覆審議決定及原處分等語。本院
    經核上訴論旨雖以原判決有判決不備理由之違法為由，惟其
    內容乃上訴人仍執詞已於原審起訴陳述而為原判決所不採之
    主張；並以其對法律上見解之歧異，就原審取捨證據、認定
    事實之職權行使，指摘其為不當，已無可採。且查原判決已
    查明被害人張利亞係上訴人丙○、甲○○之父，上訴人乙○
    ○之配偶，上訴人丁○○○之子，於民國90年2月16日至行
    政院衛生署署立豐原醫院求診住院，由林正修、林澤宏醫師
    負責診治，因缺氧過久導致代謝性敗血症、心肺功能衰竭，
    而於90年2月16日死亡，有戶籍謄本附於原處分卷可稽，而
    台灣台中地方法院檢察署承辦張利亞死亡相驗案之檢察官曾
    送請行政院衛生署醫事審議委員會鑑定林正修、林澤宏是否
    涉嫌過失致人於死罪，該署並於91年12月31日函復林正修二
    人涉有業務過失責任，上訴人並表示告訴之意思，由台灣台
    中地方法院檢察署於92年2月14日分92年度偵字第3982號案
    偵查（94年2月4日結案），此亦有該案起訴書附於原處分卷
    可參，則上訴人早於92年2月間已知張利亞係因犯罪被害死
    亡。被上訴人認上訴人於94年4月間方提出犯罪被害遺屬補
    償金之申請，早已逾2年期間，其申請為無理由，而為駁回
    之決定，並無違誤，上訴人之訴為無理由等情。況縱原審雖
    有未於判決中加以論斷者，惟尚不影響於判決之結果，與所
    謂判決不備理由之違背法令情形亦不相當。參照首揭規定，
    其上訴顯難認為合法，應予駁回。
三、依行政訴訟法第249條第1項前段、第104條、民事訴訟法第
    95條、第78條、第85條第1項前段，裁定如主文。
中　　華　　民　　國　　96　　年　　8　　 月　　17　　日
                  第五庭審判長法  官　林　茂　權
                              法  官  吳  東  都
                              法  官  鄭　忠　仁
                              法  官　黃　本　仁
                              法  官　帥  嘉  寶
以  上  正  本  證  明  與  原  本  無  異
中　　華　　民　　國　　96　　年　　8　　 月　　17　　日
　　　　　　　　　　　　　　　書記官　王　福　瀛
